【裁判字號】    97,易,50
【裁判日期】    971021
【裁判案由】    竊盜
【裁判全文】
福建金門地方法院刑事判決                97年度易字第50號
公  訴  人  福建金門地方法院檢察署檢察官
被      告  甲○○
被      告  乙○○
被      告  丙○○
上列被告等因竊盜案件，經檢察官提起公訴（96年度偵字第489
號），本院判決如下：
    主  文
甲○○共同竊盜，共罪，均累犯，各處如附表編號1至3「罪名
及宣告刑」欄所示之刑。應執行有期徒刑壹年壹月。
乙○○共同竊盜，累犯，處有期徒刑陸月，如易科罰金，以新臺
幣壹仟元折算壹日。
丙○○共同竊盜，累犯，處有期徒刑陸月，如易科罰金，以新臺
幣壹仟元折算壹日。
    事  實
一、甲○○曾因公共危險案件，經本院95年度城交簡字第53號判
    處有期徒刑3月，於民國96年3月27日執行期滿出監。乙○○
    前因石油管理法案件，經臺灣高等法院高雄分院以95年度上
    易字第563號判處有期徒刑5月確定，於96年5月14日縮刑期
    滿執行完畢。丙○○曾因偽造文書、詐欺等案件，經臺灣高
    雄地方法院以93年度簡字第2935號、94年度簡字第5823號判
    處有期徒刑6月、3月，並分別於93年11月2日、95年6月7日
    均易科罰金執行完畢，均猶不知悔改，甲○○各與乙○○、
    丙○○、丁○○（由本院另以簡式審判程序審結），共同基
    於意圖為自己不法所有之犯意聯絡，分別為如附表編號1、2
    、3所示之時間、方式，竊取置於金門縣金湖鎮料羅兩棲營
    區內，由陸軍金門防衛指揮部工兵連連長盧廷昆所管領之附
    表所示各項物品。得手後，變賣於金門縣金湖鎮料羅171號
    「可倫資源回收廠」某不知情員工。案經金門縣警察局刑事
    警察隊接獲線報，前往台南市安平港會同台南市警察局第六
    分局及內政部警政署刑事警察局南部犯罪打擊中心，於「天
    立一號」貨船之A205貨櫃內查獲本件贓物，始悉上情。
二、案經金門縣警察局移送福建金門地方法院檢察署檢察官偵查
    起訴。
      理  由
一、證據能力論斷：
（一）、關於附表編號1檢察官提出之證據，包括：被告甲○○
        96年10月17日及97年5月9日警詢供述（警卷第8至12頁
        、偵卷第68、69頁）；被告甲○○97年1月18日、97年6
        月30日偵訊供述（偵卷第17至18頁、第159至160頁）；
        被告乙○○96年10月22日警詢供述（警卷第16至18頁）
        ；盧廷昆96年11月2日警詢陳述（警卷第22至24頁）；
        照片3張（警卷第40、48、57頁）；內政部警政署刑事
        警察局97年5月27日鑑定書（偵卷第70頁暨附件）。其
        中甲○○的警詢、偵訊供述，甲○○及乙○○不同意作
        為證據，又對於前開測謊鑑定書，乙○○不同意作為證
        據，甲○○則同意作為證據。餘檢察官提出之證據，甲○○及乙○○均同意作為證據。則：
     1、對於上開經甲○○及乙○○同意使用之證據，本院認為
        該等證據與本件附表編號1犯罪事實認定有事理上之關
        連，且作成時情況適當且無不可信情狀，故均有證據能
        力。
     2、對於上開測謊鑑定書，係檢察官徵得被告乙○○同意，
        依刑事訴訟法第203條第1項規定，所命於法院外之鑑定
        ，有97年1月31日偵訊筆錄（偵卷第38頁）及福建金門
        地方法院檢察署97年2月19日函1件（偵卷第46、47頁）
        在卷可稽，又該局鑑識科測謊組測謊員歐陽泰儒亦經良
        好之專業訓練與相當之經驗，有資歷表1件在卷可參（
        偵卷第79頁）；且測謊儀器（廠牌型號：Lafayette Lx
        －4000）品質良好，運作正常；受測人身心及意識狀態
        正常；測謊環境亦屬良好，無不當之外力干擾（偵卷第
        74 頁測謊鑑定資料表三之記載）；且觀其所附測謊鑑
        定說明書之內容記載事項，及參諸所附測謊圖譜分析量
        化表顯示，已載明鑑定經過及其結果；所測試之問題及
        其方法又具專業可靠性，則該測謊鑑定自有證據能力。
     3、被告甲○○雖對於自己警詢、偵訊中之供述，不同意作
        為證據使用，但其對於自己警詢、偵訊之供述，因均具
        有任意性（本院卷第71頁筆錄，被告甲○○陳述），則
        被告甲○○之警詢、偵訊筆錄，既為認定附表編號1犯
        罪事實所必要，則對於被告甲○○得作為證據使用。
     4、被告乙○○對於共同被告甲○○在警詢及偵訊之供述，
        表示不同意對自己作為證據使用。經查：
    （1）、被告甲○○97年1月18日、97年6月30日偵訊時於檢
           察官前之證述（均經具結，分別見偵卷第20頁、第
           163頁，證人結文2件），該等證述既經具結以為可
           信性之擔保，有證據能力，對於共同被告，可作為
           證據使用，即得作為認定被告乙○○犯罪之證據。
    （2）、被告甲○○96年10月17日、97年5月9日警詢筆錄，
           均為在司法警察調查中所為之陳述，對於共同被告
           而言，自屬被告以外之人在審判外陳述，依刑事訴
           訟法第159條第1項規定，此部分不得作為證據，即
           不得作為認定被告乙○○犯罪之證據。
（二）、關於附表編號2檢察官提出之證據，包括：被告甲○○
        96年10月17日及97年5月9日警詢供述（警卷第8至12頁
        、偵卷第69頁）；被告甲○○97年1月18日、97年6月30
        日偵訊供述（偵卷第17至18頁、第160頁）；被告丙○○96年10月21日警詢供述（警卷第13至15頁）；盧廷昆
        96年11月2日警詢陳述（警卷第22至24頁）；照片3張（
        警卷第40、45、53頁）；贓物認領收據1紙（警卷第59
        頁）；內政部警政署刑事警察局97年5月27日鑑定書（
        偵卷第70頁暨附件）。其中甲○○的警詢、偵訊供述，
        甲○○及丙○○不同意作為證據，又丙○○對於自己警
        詢陳述不同意作為證據，但甲○○則同意丙○○之警詢
        筆錄對自己作為證據。餘檢察官提出之證據，甲○○及
        丙○○均同意作為證據。則：
     1、對於上開經甲○○及丙○○同意使用之證據，本院認為
        該等證據與本件附表編號2犯罪事實認定有事理上之關
        連，且作成時情況適當且無不可信情狀，故均有證據能
        力。
     2、被告甲○○對於自己警詢、偵訊中之供述，及被告丙○○對於自己警詢中之供述，雖不同意作為證據使用，但
        其各自對於自己之供述，表示具有任意性（本院卷第71
        、75頁筆錄，被告甲○○、丙○○陳述），則被告甲○○之警詢、偵訊筆錄對於被告甲○○自己，及被告丙○○之警詢筆錄對於被告丙○○自己，均為認定附表編號
        2犯罪事實所必要，則分別對於甲○○、丙○○自己，
        均得作為證據使用。
     3、被告丙○○對於共同被告甲○○在警詢及偵訊之供述，
        表示不同意對自己作為證據使用。經查：
    （1）、被告甲○○97年1月18日、97年6月30日偵訊時於檢
           察官前之證述（均經具結，分別見偵卷第20頁、第
           163頁，證人結文2件），該等證述既經具結以為可
           信性之擔保，有證據能力，對於共同被告，可作為
           證據使用，即得作為認定被告丙○○犯罪之證據。
    （2）、被告甲○○96年10月17日、97年5月9日警詢筆錄，
           均為在司法警察調查中所為之陳述，對於共同被告
           而言，自屬被告以外之人在審判外陳述，依刑事訴
           訟法第159條第1項規定，此部分不得作為證據，即
           不得作為認定被告丙○○犯罪之證據。
（三）、關於附表編號3檢察官提出之證據，包括：被告丁○○
        97年1月18日偵訊供述及證言（警卷第14至16頁）及97
        年1月22日辯護意旨狀（偵卷第23頁）；被告甲○○97
        年1月18日偵訊供述（偵卷第16頁）；盧廷昆96年11月
        2日警詢陳述（警卷第22至24頁）；照片5張（警卷第4
        0、45、53頁）；贓物認領收據1紙（警卷第59頁）。以
        上證據，被告甲○○全部同意使用。本院認為以上證據
        與本件附表編號3犯罪事實認定有事理上之關連，且作
        成時情況適當且無不可信情狀，故均有證據能力。
二、被告辯解：
（一）、被告甲○○坦承自己有附表編號1、2、3犯行，犯罪時
        間、方式、所得財物均如附表所示，並坦承其中編號3
        之犯罪為其與丁○○共同所為。但堅持附表編號1及編
        號2之犯罪，為其1人所為，並稱其為該2罪時，各有被
        告乙○○、丙○○在場，但不知其等在場之原因（本院
        卷第87頁筆錄）。
（二）、被告乙○○否認有附表編號1之行為，辯稱：我不在場
        （本院卷第65頁）。
（三）、被告丙○○否認有附表編號2之行為，辯稱：我不在場
        （本院卷第66頁）。
三、本院判斷：
（一）、就附表編號1：
     1、被告甲○○在警詢、偵訊及本院均自白犯罪，並有盧廷
        昆96年11月2日警詢陳述、警卷第48頁下方及第57頁下
        方照片各1張在卷可佐，堪信被告甲○○之自白與事實
        相符可採。
     2、雖被告甲○○在本院堅稱，本次犯罪為其1人所為，但
        其在97年1月18日、97年6月30日偵訊時均結證稱：「我
        在警詢筆錄中所言實在，有和乙○○去拿警詢筆錄第48
        頁下方圖片的水孔蓋，拿了幾公斤我已經忘記了，應該
        就是警詢筆錄中所稱的八公斤，一公斤是賣40元，我跟
        乙○○一起拿給可倫的老闆娘，所得款項由我一個人拿
        走了」（偵卷第17頁）、「我跟乙○○偷不鏽鋼排水孔
        蓋一次」（偵卷第160頁）等語明確。則甲○○就關於
        自己之犯罪始終承認，參以乙○○在警詢時亦稱：「沒
        有恩怨，我與他（甲○○）是同村的鄰居關係，偶會在
        一起聊天喝小酒，感情算普通」等語（警卷第17至18頁
        ），顯然甲○○並無必要以虛妄不實之詞，構陷乙○○
        入罪。又本院第3次準備程序，日期為97年10月17日，
        在法官對被告權利告知後，甲○○即稱：其竊盜之物品
        為警卷第46頁、第57頁之物品，其中第46頁物品為附表
        編號3甲○○與丁○○共同竊盜之物（經甲○○、丁○○分別確認在卷，如本院卷第64、65頁筆錄及警卷第46
        頁上方照片甲○○、丁○○分別簽名確認）。而警卷第
        57頁下方照片，則係被告甲○○附表編號3以外所竊得
        之物品無訛。再比對甲○○前開在97年1月18日偵訊時
        ，所稱其與乙○○共同竊取之物如警卷第48頁下方照片
        所示等語（偵卷第17頁），查警卷第57頁下方照片正與
        警卷第48頁下方所示照片，正係相同，亦即警卷第57頁
        下方照片係警卷第48頁下方照片更為放大後的照片。則
        被告甲○○在前開偵訊（97年1月18日）與本院準備程
        序（97年10月17日）相隔9個月的情形下，就附表編號1
        竊得物品可在警卷不同的頁數中，分別指認出拍攝內容
        相同的照片，可見甲○○在偵訊中結證稱，本次係其與
        乙○○共同竊盜，為真實可信。從而，被告甲○○嗣改
        稱本次行為人僅其1人，顯然係事後受於乙○○施壓而
        為與內心真意不符之陳述甚明。
     3、再佐以測謊鑑定，係依一般人在說謊時，會產生遲疑、
        緊張、恐懼、不安等心理波動現象，乃利用測謊儀器將
        受測者之上開情緒波動反應情形加以紀錄，用以判別受
        測者供述之真實性，倘受測者愈想壓抑其謊言所產生之
        情緒，則在測謊儀器上愈會產生明顯之情緒波動反應，
        反之，則無此不實之波動反應。從而測謊鑑定結果，如
        就否認犯罪有不實之情緒波動反應時，雖僅得供審判上
        之參酌，而不得採為有罪判決之唯一憑據。然若與前開
        共同被告甲○○在偵訊中以證人身分具結而為不利於被
        告乙○○之證詞，與乙○○經測謊呈不實之情緒波動反
        應之結果，相互印證，更見甲○○所稱，本次犯罪係其
        與乙○○共同為之並竊得如警卷第48頁（或第57頁）下
        方照片所示物品，堪以採信。
     4、綜上，被告甲○○與乙○○就附表編號1有共同竊盜犯
        行，應堪認定。
（二）、就附表編號2：
     1、被告甲○○在警詢、偵訊及本院均自白犯罪，並有盧廷
        昆96年11月2日警詢陳述、警卷第45頁下方照片、贓物
        認領收據1紙在卷可佐，堪信被告甲○○之自白與事實
        相符可採。
     2、雖被告甲○○在本院堅稱，本次犯罪為其1人所為，但
        其在97年1月18日偵訊時結證稱：「我有和丙○○一起
        去拿」、「誰約誰去的我已經不記得了，大約拿了10公
        斤數量，每公斤賣四十元，我一個人拿去賣給可倫的老
        闆，所得款項由我一個人拿走了」（偵卷第17頁），97
        年6月30日偵訊時結證稱：「（45頁下方）是我和丙○○去偷的」（偵卷第160頁）等語；又丙○○本人在96
        年10月21日接受警詢時，以被告身分受權利告知後，警
        察問：「你為何會去偷軍區用品？」，丙○○答稱：「
        是甲○○告訴我的，他說軍方有一些不要的廢鐵，可以
        拿去販賣，目前的價錢不錯，就約我一起去」等語（警
        卷第15頁）。佐以甲○○就關於自己之犯罪始終承認，
        並無必要誣陷丙○○；且據丙○○在本院審理時供稱：
        「（內政部警政署刑事警察局97年5月27日鑑定書）呈
        現不實的表現出來我沒有意見」、「在警局沒有人逼我
        說話」、「因為甲○○在警局說謊（指承認共同犯罪）
        ，所以我才跟著在警詢說謊，我在警局承認與甲○○一
        起去偷竊軍區用品是不實在的」等語（本院卷第75、76
        頁筆錄），足認被告丙○○對於測謊鑑定結果及其自己
        警詢筆錄具任意性均不爭執，以該次警詢筆錄與測謊鑑
        定結果相互佐證，則該次警詢丙○○坦承犯罪，應合於
        事實。再參以丙○○有如事實欄所示之前案經驗，其焉
        有可能在別人承認共同犯罪的情形下，不加思索任意胡
        亂附和自己與他人共犯？顯然丙○○事後翻異前供及甲○○改稱本次為其1人犯罪，係串供不實之詞，不足置
        信。
      3、綜上，被告甲○○與丙○○就附表編號2有共同竊盜犯
         行，應堪認定。
（三）、就附表編號3：
            被告甲○○在警詢、偵訊均自白犯罪，且在本院審
        理時，丁○○供稱：「這次甲○○講的話是對的，甲○○這次講說我們二個有去偷水閥門是警卷第45頁上方照
        片的物品」等語（本院卷第79頁筆錄），甲○○則供稱
        ：「我與丁○○有一起去拿水閥門沒有錯，所以檢察官
        附表編號3的犯罪事實都對」等語（本院卷第80頁筆錄
        ），互核一致，並有盧廷昆96年11月2日警詢陳述、警
        卷第45頁上方照片、贓物認領收據1紙在卷可佐，堪信
        被告甲○○之自白與事實相符可採，其與丁○○就附表
        編號3有共同竊盜犯行，亦堪認定。
四、論罪科刑：
        核被告甲○○、乙○○、丙○○所為，係分別犯如附表
    編號1至3、編號1、編號2之竊盜罪。被告三人前開犯罪，係
    與各罪行為人欄所示之人，有犯意聯絡及行為分擔，俱為共
    同正犯。被告甲○○所犯如附表編號1至3各罪，犯意有別、
    行為互殊，應分論併罰。被告三人受有如事實欄所示之前案
    執行，有臺灣高等法院被告前案紀錄表各1件附卷可參，其
    等於5年內故意再犯本件有期徒刑以上之罪，均構成累犯，
    應依法加重其刑。審酌被告三人不思自食其力，貪圖他人財
    物，所得尚非甚鉅，彼此間之犯罪分擔之程度，及被告甲○○犯罪後坦承犯行，但匿飾共同被告犯行，甲○○無工作收
    入、乙○○從事開車工作，月入新臺幣（下同）4、5萬元、
    丙○○為建築從業人員，月入約2萬5千元，據被告三人供述
    在卷（本院卷第88、89頁）等一切情狀，各量處如附表編號
    1、2、3宣告刑欄所示之刑，被告乙○○及丙○○部分並諭
    知易科罰金折算標準，又被告甲○○部分定其應執行之刑如
    主文所示。
據上論斷，應依刑事訴訟法第299條第1項前段，刑法第28條、第
320條第1項、第47條第1項、第41條第1項、第51條第5款，刑法
施行法第1條之1，判決如主文。
本案經檢察官席時英到庭執行職務。
中    華    民    國    97    年    10    月    21    日
                  刑事庭      法  官  周美玲
上正本證明與原本無異。
如不服本判決應於送達後10日內向本院提出上訴書狀（並附繕本
）；如上訴書狀未敘述上訴之理由者，並應於上訴期間屆滿後20
日內向本院補提上訴理由書。
中    華    民    國    97    年    10    月    21    日
                              書記官  陳鴻璋
附錄本案論罪科刑法條全文：
中華民國刑法第320條
意圖為自己或第三人不法之所有，而竊取他人之動產者，為竊盜
罪，處5年以下有期徒刑、拘役或5百元以下罰金。
意圖為自己或第三人不法之利益，而竊佔他人之不動產者，依前
項之規定處斷。
前二項之未遂犯罰之。
附表（犯罪地點均為金門縣金湖鎮料羅兩棲營區內）
┌──┬───┬─────┬──┬────┬──────┬────────────┐
│編號│行為人│犯罪時間  │方式│所得財物│所犯法條    │罪名及宣告刑            │               │
├──┼───┼─────┼──┼────┼──────┼────────────┤
│ 1  │甲○○│96年7月間 │徒手│不鏽鋼排│刑法第320條 │甲○○共同竊盜，累犯，處│
│    │乙○○│某日      │    │水孔蓋（│第1項       │有期徒刑陸月。          │
│    │      │          │    │見偵卷第│            │乙○○共同竊盜，累犯，處│
│    │      │          │    │48頁下方│            │有期徒刑陸月，如易科罰金│
│    │      │          │    │或第57頁│            │，以新臺幣壹仟元折算壹日│
│    │      │          │    │下方照片│            │。                      │
│    │      │          │    │所示物品│            │                        │
│    │      │          │    │）8公斤 │            │                        │
├──┼───┼─────┼──┼────┼──────┼────────────┤
│ 2  │甲○○│96年8月或 │徒手│水閥門（│刑法第320條 │甲○○共同竊盜，累犯，處│
│    │丙○○│9月間某日 │    │見偵卷第│第1項       │有期徒刑陸月。          │
│    │      │          │    │45頁下方│            │丙○○共同竊盜，累犯，處│
│    │      │          │    │照片所示│            │有期徒刑陸月，如易科罰金│
│    │      │          │    │物品）約│            │，以新臺幣壹仟元折算壹日│
│    │      │          │    │10公斤  │            │。                      │
├──┼───┼─────┼──┼────┼──────┼────────────┤
│ 3  │甲○○│96年9月間 │徒手│水閥門（│刑法第320條 │甲○○共同竊盜，累犯，處│
│    │丁○○│某日      │    │見偵卷第│第1項       │有期徒刑肆月。          │
│    │      │          │    │45頁上方│            │（丁○○部分，由本院另以│
│    │      │          │    │照片所示│            │簡式審判程序審結，處有期│
│    │      │          │    │物品）約│            │徒刑貳月，如易科罰金，以│
│    │      │          │    │20公斤  │            │新臺幣壹仟元折算壹日。）│
└──┴───┴─────┴──┴────┴──────┴────────────┘


司法院資訊處製作；財團法人民間司法改革基金會備份。
